臺灣高等法院刑事裁定
111年度抗字第1561號
抗  告  人  
即受 刑 人  宋巧仁



上列抗告人即受刑人因聲請定其應執行刑案件，不服臺灣新北地
方法院中華民國111年8月3日裁定（111年度聲字第1780號），提
起抗告，本院裁定如下：
    主  文
原裁定關於附表一所示之罪所定應執行刑部分撤銷。
甲○○犯如附表一所示各罪所處之刑，應執行有期徒刑伍年。
其他抗告駁回。
    理  由
一、原裁定意旨略以：抗告人即受刑人甲○○（下稱受刑人）因犯
    竊盜案件，先後經法院判決確定如附表一、二所示，且附表
    一、二所示犯罪之行為時間，均在各該附表編號1所示判決
    確定前。又附表一編號1、2、4至13、15至19所示28罪為得
    易科罰金之刑，附表一編號3、14所示2罪為不得易科罰金之
    刑，因受刑人業已請求檢察官就附表一編號1至19所示之罪
    聲請定其應執行之刑，有受刑人111年6月8日刑事聲請切結
    書在卷可憑，故認檢察官向附表一、二各罪最後事實審之原
    審法院聲請定其應執行刑，核屬正當，應予准許。經審酌受
    刑人之定刑意見及定應執行刑之內部界限、外部界限，受刑
    人所犯各罪之類型、態樣、侵害法益、情節及行為次數，衡
    以刑法經濟與公平、比例原則，刑罰邊際效應遞減，與抗告
    人意見等節，就受刑人所犯附表一之30罪、附表二之3罪，
    分別定應執行刑有期徒刑6年10月、拘役80日等語。
二、抗告意旨略以：量刑應遵守外部及內部界線，尤以比例原則
    、公平原則、罪刑相當原則，兼衡責任非難重複程度之高低
    、避免定應執行刑罪刑過苛等情；受刑人因積欠卡債壓力過
    大始鋌而走險，竊取他人財物，犯後深感後悔均坦承錯誤，
    且欲早日復歸社會照顧家庭，原審定應執行之刑度過於苛重
    ，請求撤銷另為合理、公平、從輕之刑度等語。　　
三、按刑罰之科處，應以行為人之責任為基礎，考量人之生命有
    限，刑罰對受刑人造成之痛苦程度，係以刑度增加而生加乘
    效果，而非等比方式增加，如以實質累加方式執行，刑責恐
    將偏重過苛，不符現代刑事政策及刑罰之社會功能，故透過
    定應執行刑程式，採限制加重原則，授權法官綜合斟酌被告
    犯罪行為之不法與罪責程度、各罪彼此間之關聯性（例如數
    罪犯罪時間、空間、各行為所侵害法益之專屬性或同一性、
    數罪對法益侵害之加重效應等）、數罪所反應被告人格特性
    與傾向、對被告施以矯正之必要性等，妥適裁量最終具體應
    實現之刑罰，以符罪責相當之要求。因此，法院於酌定執行
    刑時，應體察法律恤刑之目的，為妥適之裁量，俾符合實質
    平等原則，否則有悖於公平正義，即有裁量權行使不當之違
    失。具體而言，行為人所犯數罪倘屬相同之犯罪類型者（如
    複數竊盜犯行），於併合處罰時其責任非難重複之程度較高
    ，自應酌定較低之應執行刑；然行為人所犯數罪雖屬相同之
    犯罪類型，但所侵犯者為具有不可替代性、不可回復性之個
    人法益（如殺人、妨害性自主），於併合處罰時其責任非難
    重複之程度較低，則可酌定較高之應執行刑；另行為人所犯
    數罪非惟犯罪類型相同，且其行為態樣、手段、動機均相似
    者，於併合處罰時其責任非難重複之程度更高，更應酌定較
    低之應執行刑；反之，行為人所犯數罪各屬不同之犯罪類型
    者，於併合處罰時其責任非難重複之程度最低，當可酌定較
    高之應執行刑。
四、經查：
　㈠受刑人因犯竊盜案件，先後經法院判處如附表一、附表二所
    示之刑，均已分別確定在案，且附表一編號2至19之罪係在
    附表一編號1裁判確定即110年3月8日前所犯；附表二編號2
    至3之罪係在附表二編號1裁判確定即110年8月9日前所犯，
    有各該判決及本院被告前案紀錄表附卷可憑。受刑人並就附
    一編號1、2、4至13、15至19得易科罰金之28罪，與附表一
    編號3、14不得易科罰金之2罪，請求聲請合併定應執行刑，
    並向原審陳述本件（含附表一、二）定應執行刑之意見（請
    判輕一點），亦有定刑聲請切結書、定應執行刑陳述意見表
    可考（見執聲字第1279號卷第17頁、聲字第1780號卷第83頁
    ），合於刑法第53條、第51條第5款定應執行刑之要件。
  ㈡附表一（編號1至19共30罪）部分：　　
　　原審依檢察官之聲請，於各刑中之最長期（有期徒刑9月）
    以上，各刑合併之刑期（有期徒刑9年5月）以下，衡以附表
    一編號2之罪，前經臺灣士林地方法院以110年度易字第62號
    判決定應執行有期徒刑1年10月確定；附表一編號4之罪，前
    經臺灣臺北地方法院以110年度審簡字第430號判決定應執行
    有期徒刑10月確定；附表一編號6至7之罪，前經臺灣新北地
    方法院以109年度審易字第2594號判決定應執行有期徒刑6月
    確定；附表一編號8至10之罪，前經臺灣新北地方法院以110
    年度審易字第24號判決定應執行有期徒刑7月確定；附表一
    編號15至19之罪，前經臺灣新北地方法院以110年度審簡字
    第355號判決定應執行有期徒刑1年6月確定；加計附表一其
    他編號各罪，合計有期徒刑之8年3月之界限，定應執行有期
    徒刑6年10月，固未違背刑法第51條第5款規定，及刑事訴訟
    法第370條之不利益變更禁止原則。惟審酌受刑人所犯附表
    一所示各罪均為竊盜罪，所侵害者為財產法益，行為時間在
    109年5月5日至110年1月2日之數月間，合計雖達30罪，惟各
    罪時間相距非遠，手法類似，非難重複性甚高，且除附表編
    號3、14二罪，係犯刑法第321條第1項之加重竊盜罪，經宣
    告有期徒刑7月、9月外，其餘各罪均經宣告有期徒刑3月至6
    月不等之刑，均屬法定刑範圍內之低度刑，經審酌受刑人所
    犯附表一各罪係侵害同質性之財產法益，責任非難重複之程
    度較高，法益所侵害之加重效果應予遞減，暨受刑人之人格
    特性、整體犯行之應罰適當性與矯治程度、各罪之不法性，
    並貫徹刑法量刑之理念規範，兼衡刑罰經濟與公平、比例等
    原則，認原裁定就附表一各罪定應執行刑為有期徒刑6年10
    月，容有過重。受刑人就此部分以原裁定定應執行刑不當為
    由，提起抗告，為有理由，應將原裁定關於附表一部分撤銷
    ，並審酌前情，裁定如主文第2項所示。
　㈢附表二（編號1至3共3罪）部分：
　　受刑人犯如附表二所示之罪，已經原審依檢察官之聲請，衡
　　酌受刑人所犯數罪之犯罪時間、次數、情節，暨侵害法益種
　　類及責任非難重複程度，於各刑中之最長期（拘役50日）以
　　上，各刑合併之刑期（拘役110日）以下，暨附表二編號2、
　　3前經臺灣新北地方法院111年度審易字第62號判決定應執行
　　拘役45日，加計附表二編號1共拘役95日之界限，定其應執
　　行之刑為拘役80日，既未逾越法律外部性界限，且就刑期之
　  總和予以適度酌減，已予受刑人相當之恤刑利益，符合法律
　　授予裁量權之目的，而無違背內部性界限。原審此部分酌定
　　之執行刑，並未違背刑法第51條第5款之規定，且與公平、
　　比例原則及整體法律秩序之理念無悖，屬法院裁量職權之適
　　法行使，核無違法不當。抗告意旨徒執前詞，請求裁定較輕
　　之刑，並非可採，因認此部分抗告無理由，應予駁回。
據上論斷，應依刑事訴訟法第412條、第413條、第477條第1項，
刑法第53條、第50條、第51條第5款，裁定如主文。
中　　華　　民　　國　　111 　年　　10　　月　　21　　日
                  刑事第六庭    審判長法　官    劉方慈
                                      法　官    蕭世昌 
                                      法　官    許曉微
以上正本證明與原本無異。
不得再抗告。
                                      書記官    陳韻如
中　　華　　民　　國　　111 　年　　10　　月　　21　　日